менің:мен<prn><pers><p1><sg><gen>
менің бе:мен<prn><pers><p1><sg><gen>+ма<qst>
менің-ақ:мен<prn><pers><p1><sg><gen>+-ақ<postadv>
менің де:мен<prn><pers><p1><sg><gen>+да<cnjcoo>
менің де:мен<prn><pers><p1><sg><gen>+да<postadv>
менің ғана:мен<prn><pers><p1><sg><gen>+ғана<postadv>
менің ғой:мен<prn><pers><p1><sg><gen>+ғой<mod_ass>
менікінің:мен<prn><pers><p1><sg><gen><subst><gen>
менікінің бе:мен<prn><pers><p1><sg><gen><subst><gen>+ма<qst>
менікінің-ақ:мен<prn><pers><p1><sg><gen><subst><gen>+-ақ<postadv>
менікінің бекен:мен<prn><pers><p1><sg><gen><subst><gen>+мекен<qst>
менікінің де:мен<prn><pers><p1><sg><gen><subst><gen>+да<cnjcoo>
менікінің де:мен<prn><pers><p1><sg><gen><subst><gen>+да<postadv>
менікінің ғана:мен<prn><pers><p1><sg><gen><subst><gen>+ғана<postadv>
менікінің ғой:мен<prn><pers><p1><sg><gen><subst><gen>+ғой<mod_ass>
менікіні ме:мен<prn><pers><p1><sg><gen><subst><acc>+ма<qst>
менікіні-ақ:мен<prn><pers><p1><sg><gen><subst><acc>+-ақ<postadv>
менікінен:мен<prn><pers><p1><sg><gen><subst><abl>
менікінен бе:мен<prn><pers><p1><sg><gen><subst><abl>+ма<qst>
менікінен:мен<prn><pers><p1><sg><gen><subst><abl>+е<cop><aor><p3><pl>
менікінен бе:мен<prn><pers><p1><sg><gen><subst><abl>+е<cop><aor><p3><pl>+ма<qst>
менікінен-ақ:мен<prn><pers><p1><sg><gen><subst><abl>+е<cop><aor><p3><pl>+-ақ<postadv>
менікінен бекен:мен<prn><pers><p1><sg><gen><subst><abl>+е<cop><aor><p3><pl>+мекен<qst>
менікінен де:мен<prn><pers><p1><sg><gen><subst><abl>+е<cop><aor><p3><pl>+да<cnjcoo>
менікінен де:мен<prn><pers><p1><sg><gen><subst><abl>+е<cop><aor><p3><pl>+да<postadv>
менікінен ғана:мен<prn><pers><p1><sg><gen><subst><abl>+е<cop><aor><p3><pl>+ғана<postadv>
менікінен ғой:мен<prn><pers><p1><sg><gen><subst><abl>+е<cop><aor><p3><pl>+ғой<mod_ass>
менікінен:мен<prn><pers><p1><sg><gen><subst><abl>+е<cop><aor><p3><sg>
менікінен бе:мен<prn><pers><p1><sg><gen><subst><abl>+е<cop><aor><p3><sg>+ма<qst>
менікінен-ақ:мен<prn><pers><p1><sg><gen><subst><abl>+е<cop><aor><p3><sg>+-ақ<postadv>
менікінен бекен:мен<prn><pers><p1><sg><gen><subst><abl>+е<cop><aor><p3><sg>+мекен<qst>
менікінен де:мен<prn><pers><p1><sg><gen><subst><abl>+е<cop><aor><p3><sg>+да<cnjcoo>
менікінен де:мен<prn><pers><p1><sg><gen><subst><abl>+е<cop><aor><p3><sg>+да<postadv>
менікінен ғана:мен<prn><pers><p1><sg><gen><subst><abl>+е<cop><aor><p3><sg>+ғана<postadv>
менікінен ғой:мен<prn><pers><p1><sg><gen><subst><abl>+е<cop><aor><p3><sg>+ғой<mod_ass>
менікіненбіз:мен<prn><pers><p1><sg><gen><subst><abl>+е<cop><aor><p1><pl>
менікіненбіз бе:мен<prn><pers><p1><sg><gen><subst><abl>+е<cop><aor><p1><pl>+ма<qst>
менікіненбіз-ақ:мен<prn><pers><p1><sg><gen><subst><abl>+е<cop><aor><p1><pl>+-ақ<postadv>
менікіненбіз бекен:мен<prn><pers><p1><sg><gen><subst><abl>+е<cop><aor><p1><pl>+мекен<qst>
менікіненбіз де:мен<prn><pers><p1><sg><gen><subst><abl>+е<cop><aor><p1><pl>+да<cnjcoo>
менікіненбіз де:мен<prn><pers><p1><sg><gen><subst><abl>+е<cop><aor><p1><pl>+да<postadv>
менікіненбіз ғана:мен<prn><pers><p1><sg><gen><subst><abl>+е<cop><aor><p1><pl>+ғана<postadv>
менікіненбіз ғой:мен<prn><pers><p1><sg><gen><subst><abl>+е<cop><aor><p1><pl>+ғой<mod_ass>
менікіненмін:мен<prn><pers><p1><sg><gen><subst><abl>+е<cop><aor><p1><sg>
менікіненмін бе:мен<prn><pers><p1><sg><gen><subst><abl>+е<cop><aor><p1><sg>+ма<qst>
менікіненмін-ақ:мен<prn><pers><p1><sg><gen><subst><abl>+е<cop><aor><p1><sg>+-ақ<postadv>
менікіненмін бекен:мен<prn><pers><p1><sg><gen><subst><abl>+е<cop><aor><p1><sg>+мекен<qst>
менікіненмін де:мен<prn><pers><p1><sg><gen><subst><abl>+е<cop><aor><p1><sg>+да<cnjcoo>
менікіненмін де:мен<prn><pers><p1><sg><gen><subst><abl>+е<cop><aor><p1><sg>+да<postadv>
менікіненмін ғана:мен<prn><pers><p1><sg><gen><subst><abl>+е<cop><aor><p1><sg>+ғана<postadv>
менікіненмін ғой:мен<prn><pers><p1><sg><gen><subst><abl>+е<cop><aor><p1><sg>+ғой<mod_ass>
менікіненсіңдер:мен<prn><pers><p1><sg><gen><subst><abl>+е<cop><aor><p2><pl>
менікіненсіңдер ме:мен<prn><pers><p1><sg><gen><subst><abl>+е<cop><aor><p2><pl>+ма<qst>
менікіненсіңдер-ақ:мен<prn><pers><p1><sg><gen><subst><abl>+е<cop><aor><p2><pl>+-ақ<postadv>
менікіненсіңдер мекен:мен<prn><pers><p1><sg><gen><subst><abl>+е<cop><aor><p2><pl>+мекен<qst>
менікіненсіңдер де:мен<prn><pers><p1><sg><gen><subst><abl>+е<cop><aor><p2><pl>+да<cnjcoo>
менікіненсіңдер де:мен<prn><pers><p1><sg><gen><subst><abl>+е<cop><aor><p2><pl>+да<postadv>
менікіненсіңдер ғана:мен<prn><pers><p1><sg><gen><subst><abl>+е<cop><aor><p2><pl>+ғана<postadv>
менікіненсіңдер ғой:мен<prn><pers><p1><sg><gen><subst><abl>+е<cop><aor><p2><pl>+ғой<mod_ass>
менікіненсіздер:мен<prn><pers><p1><sg><gen><subst><abl>+е<cop><aor><p2><frm><pl>
менікіненсіздер ме:мен<prn><pers><p1><sg><gen><subst><abl>+е<cop><aor><p2><frm><pl>+ма<qst>
менікіненсіздер-ақ:мен<prn><pers><p1><sg><gen><subst><abl>+е<cop><aor><p2><frm><pl>+-ақ<postadv>
менікіненсіздер мекен:мен<prn><pers><p1><sg><gen><subst><abl>+е<cop><aor><p2><frm><pl>+мекен<qst>
менікіненсіздер де:мен<prn><pers><p1><sg><gen><subst><abl>+е<cop><aor><p2><frm><pl>+да<cnjcoo>
менікіненсіздер де:мен<prn><pers><p1><sg><gen><subst><abl>+е<cop><aor><p2><frm><pl>+да<postadv>
менікіненсіздер ғана:мен<prn><pers><p1><sg><gen><subst><abl>+е<cop><aor><p2><frm><pl>+ғана<postadv>
менікіненсіздер ғой:мен<prn><pers><p1><sg><gen><subst><abl>+е<cop><aor><p2><frm><pl>+ғой<mod_ass>
менікіненсіз:мен<prn><pers><p1><sg><gen><subst><abl>+е<cop><aor><p2><frm><sg>
менікіненсіз бе:мен<prn><pers><p1><sg><gen><subst><abl>+е<cop><aor><p2><frm><sg>+ма<qst>
менікіненсіз-ақ:мен<prn><pers><p1><sg><gen><subst><abl>+е<cop><aor><p2><frm><sg>+-ақ<postadv>
менікіненсіз бекен:мен<prn><pers><p1><sg><gen><subst><abl>+е<cop><aor><p2><frm><sg>+мекен<qst>
менікіненсіз де:мен<prn><pers><p1><sg><gen><subst><abl>+е<cop><aor><p2><frm><sg>+да<cnjcoo>
менікіненсіз де:мен<prn><pers><p1><sg><gen><subst><abl>+е<cop><aor><p2><frm><sg>+да<postadv>
менікіненсіз ғана:мен<prn><pers><p1><sg><gen><subst><abl>+е<cop><aor><p2><frm><sg>+ғана<postadv>
менікіненсіз ғой:мен<prn><pers><p1><sg><gen><subst><abl>+е<cop><aor><p2><frm><sg>+ғой<mod_ass>
менікіненсің:мен<prn><pers><p1><sg><gen><subst><abl>+е<cop><aor><p2><sg>
менікіненсің бе:мен<prn><pers><p1><sg><gen><subst><abl>+е<cop><aor><p2><sg>+ма<qst>
менікіненсің-ақ:мен<prn><pers><p1><sg><gen><subst><abl>+е<cop><aor><p2><sg>+-ақ<postadv>
менікіненсің бекен:мен<prn><pers><p1><sg><gen><subst><abl>+е<cop><aor><p2><sg>+мекен<qst>
менікіненсің де:мен<prn><pers><p1><sg><gen><subst><abl>+е<cop><aor><p2><sg>+да<cnjcoo>
менікіненсің де:мен<prn><pers><p1><sg><gen><subst><abl>+е<cop><aor><p2><sg>+да<postadv>
менікіненсің ғана:мен<prn><pers><p1><sg><gen><subst><abl>+е<cop><aor><p2><sg>+ғана<postadv>
менікіненсің ғой:мен<prn><pers><p1><sg><gen><subst><abl>+е<cop><aor><p2><sg>+ғой<mod_ass>
менікінен-ақ:мен<prn><pers><p1><sg><gen><subst><abl>+-ақ<postadv>
менікінен бекен:мен<prn><pers><p1><sg><gen><subst><abl>+мекен<qst>
менікінен де:мен<prn><pers><p1><sg><gen><subst><abl>+да<cnjcoo>
менікінен де:мен<prn><pers><p1><sg><gen><subst><abl>+да<postadv>
менікінен ғана:мен<prn><pers><p1><sg><gen><subst><abl>+ғана<postadv>
менікінен ғой:мен<prn><pers><p1><sg><gen><subst><abl>+ғой<mod_ass>
менікімен:мен<prn><pers><p1><sg><gen><subst><ins>
менікімен бе:мен<prn><pers><p1><sg><gen><subst><ins>+ма<qst>
менікімен-ақ:мен<prn><pers><p1><sg><gen><subst><ins>+-ақ<postadv>
менікі:мен<prn><pers><p1><sg><gen><subst><nom>+е<cop><aor><p3><pl>
менікі мекен:мен<prn><pers><p1><sg><gen><subst><nom>+е<cop><aor><p3><pl>+мекен<qst>
менікі де:мен<prn><pers><p1><sg><gen><subst><nom>+е<cop><aor><p3><pl>+да<cnjcoo>
менікі де:мен<prn><pers><p1><sg><gen><subst><nom>+е<cop><aor><p3><pl>+да<postadv>
менікі ғана:мен<prn><pers><p1><sg><gen><subst><nom>+е<cop><aor><p3><pl>+ғана<postadv>
менікі ғой:мен<prn><pers><p1><sg><gen><subst><nom>+е<cop><aor><p3><pl>+ғой<mod_ass>
менікі:мен<prn><pers><p1><sg><gen><subst><nom>+е<cop><aor><p3><sg>
менікі мекен:мен<prn><pers><p1><sg><gen><subst><nom>+е<cop><aor><p3><sg>+мекен<qst>
менікі де:мен<prn><pers><p1><sg><gen><subst><nom>+е<cop><aor><p3><sg>+да<cnjcoo>
менікі де:мен<prn><pers><p1><sg><gen><subst><nom>+е<cop><aor><p3><sg>+да<postadv>
менікі ғана:мен<prn><pers><p1><sg><gen><subst><nom>+е<cop><aor><p3><sg>+ғана<postadv>
менікі ғой:мен<prn><pers><p1><sg><gen><subst><nom>+е<cop><aor><p3><sg>+ғой<mod_ass>
менікі мекен:мен<prn><pers><p1><sg><gen><subst><nom>+мекен<qst>
менікі де:мен<prn><pers><p1><sg><gen><subst><nom>+да<cnjcoo>
менікі де:мен<prn><pers><p1><sg><gen><subst><nom>+да<postadv>
менікі ғана:мен<prn><pers><p1><sg><gen><subst><nom>+ғана<postadv>
менікі ғой:мен<prn><pers><p1><sg><gen><subst><nom>+ғой<mod_ass>
менікінге:мен<prn><pers><p1><sg><gen><subst><dat>
менікінге ме:мен<prn><pers><p1><sg><gen><subst><dat>+ма<qst>
менікінге-ақ:мен<prn><pers><p1><sg><gen><subst><dat>+-ақ<postadv>
менікінге мекен:мен<prn><pers><p1><sg><gen><subst><dat>+мекен<qst>
менікінге де:мен<prn><pers><p1><sg><gen><subst><dat>+да<cnjcoo>
менікінге де:мен<prn><pers><p1><sg><gen><subst><dat>+да<postadv>
менікінге ғана:мен<prn><pers><p1><sg><gen><subst><dat>+ғана<postadv>
менікінге ғой:мен<prn><pers><p1><sg><gen><subst><dat>+ғой<mod_ass>
менікін:мен<prn><pers><p1><sg><gen><subst><acc>
менікін мекен:мен<prn><pers><p1><sg><gen><subst><acc>+мекен<qst>
менікін де:мен<prn><pers><p1><sg><gen><subst><acc>+да<cnjcoo>
менікін де:мен<prn><pers><p1><sg><gen><subst><acc>+да<postadv>
менікін ғана:мен<prn><pers><p1><sg><gen><subst><acc>+ғана<postadv>
менікін ғой:мен<prn><pers><p1><sg><gen><subst><acc>+ғой<mod_ass>
менікінде:мен<prn><pers><p1><sg><gen><subst><loc>
менікінде ме:мен<prn><pers><p1><sg><gen><subst><loc>+ма<qst>
менікінде:мен<prn><pers><p1><sg><gen><subst><loc>+е<cop><aor><p3><pl>
менікінде ме:мен<prn><pers><p1><sg><gen><subst><loc>+е<cop><aor><p3><pl>+ма<qst>
менікінде-ақ:мен<prn><pers><p1><sg><gen><subst><loc>+е<cop><aor><p3><pl>+-ақ<postadv>
менікінде мекен:мен<prn><pers><p1><sg><gen><subst><loc>+е<cop><aor><p3><pl>+мекен<qst>
менікінде де:мен<prn><pers><p1><sg><gen><subst><loc>+е<cop><aor><p3><pl>+да<cnjcoo>
менікінде де:мен<prn><pers><p1><sg><gen><subst><loc>+е<cop><aor><p3><pl>+да<postadv>
менікінде ғана:мен<prn><pers><p1><sg><gen><subst><loc>+е<cop><aor><p3><pl>+ғана<postadv>
менікінде ғой:мен<prn><pers><p1><sg><gen><subst><loc>+е<cop><aor><p3><pl>+ғой<mod_ass>
менікінде:мен<prn><pers><p1><sg><gen><subst><loc>+е<cop><aor><p3><sg>
менікінде ме:мен<prn><pers><p1><sg><gen><subst><loc>+е<cop><aor><p3><sg>+ма<qst>
менікінде-ақ:мен<prn><pers><p1><sg><gen><subst><loc>+е<cop><aor><p3><sg>+-ақ<postadv>
менікінде мекен:мен<prn><pers><p1><sg><gen><subst><loc>+е<cop><aor><p3><sg>+мекен<qst>
менікінде де:мен<prn><pers><p1><sg><gen><subst><loc>+е<cop><aor><p3><sg>+да<cnjcoo>
менікінде де:мен<prn><pers><p1><sg><gen><subst><loc>+е<cop><aor><p3><sg>+да<postadv>
менікінде ғана:мен<prn><pers><p1><sg><gen><subst><loc>+е<cop><aor><p3><sg>+ғана<postadv>
менікінде ғой:мен<prn><pers><p1><sg><gen><subst><loc>+е<cop><aor><p3><sg>+ғой<mod_ass>
менікіндеміз:мен<prn><pers><p1><sg><gen><subst><loc>+е<cop><aor><p1><pl>
менікіндеміз бе:мен<prn><pers><p1><sg><gen><subst><loc>+е<cop><aor><p1><pl>+ма<qst>
менікіндеміз-ақ:мен<prn><pers><p1><sg><gen><subst><loc>+е<cop><aor><p1><pl>+-ақ<postadv>
менікіндеміз бекен:мен<prn><pers><p1><sg><gen><subst><loc>+е<cop><aor><p1><pl>+мекен<qst>
менікіндеміз де:мен<prn><pers><p1><sg><gen><subst><loc>+е<cop><aor><p1><pl>+да<cnjcoo>
менікіндеміз де:мен<prn><pers><p1><sg><gen><subst><loc>+е<cop><aor><p1><pl>+да<postadv>
менікіндеміз ғана:мен<prn><pers><p1><sg><gen><subst><loc>+е<cop><aor><p1><pl>+ғана<postadv>
менікіндеміз ғой:мен<prn><pers><p1><sg><gen><subst><loc>+е<cop><aor><p1><pl>+ғой<mod_ass>
менікіндемін:мен<prn><pers><p1><sg><gen><subst><loc>+е<cop><aor><p1><sg>
менікіндемін бе:мен<prn><pers><p1><sg><gen><subst><loc>+е<cop><aor><p1><sg>+ма<qst>
менікіндемін-ақ:мен<prn><pers><p1><sg><gen><subst><loc>+е<cop><aor><p1><sg>+-ақ<postadv>
менікіндемін бекен:мен<prn><pers><p1><sg><gen><subst><loc>+е<cop><aor><p1><sg>+мекен<qst>
менікіндемін де:мен<prn><pers><p1><sg><gen><subst><loc>+е<cop><aor><p1><sg>+да<cnjcoo>
менікіндемін де:мен<prn><pers><p1><sg><gen><subst><loc>+е<cop><aor><p1><sg>+да<postadv>
менікіндемін ғана:мен<prn><pers><p1><sg><gen><subst><loc>+е<cop><aor><p1><sg>+ғана<postadv>
менікіндемін ғой:мен<prn><pers><p1><sg><gen><subst><loc>+е<cop><aor><p1><sg>+ғой<mod_ass>
менікіндесіңдер:мен<prn><pers><p1><sg><gen><subst><loc>+е<cop><aor><p2><pl>
менікіндесіңдер ме:мен<prn><pers><p1><sg><gen><subst><loc>+е<cop><aor><p2><pl>+ма<qst>
менікіндесіңдер-ақ:мен<prn><pers><p1><sg><gen><subst><loc>+е<cop><aor><p2><pl>+-ақ<postadv>
менікіндесіңдер мекен:мен<prn><pers><p1><sg><gen><subst><loc>+е<cop><aor><p2><pl>+мекен<qst>
менікіндесіңдер де:мен<prn><pers><p1><sg><gen><subst><loc>+е<cop><aor><p2><pl>+да<cnjcoo>
менікіндесіңдер де:мен<prn><pers><p1><sg><gen><subst><loc>+е<cop><aor><p2><pl>+да<postadv>
менікіндесіңдер ғана:мен<prn><pers><p1><sg><gen><subst><loc>+е<cop><aor><p2><pl>+ғана<postadv>
менікіндесіңдер ғой:мен<prn><pers><p1><sg><gen><subst><loc>+е<cop><aor><p2><pl>+ғой<mod_ass>



менікінсіңдер ғана:мен<prn><pers><p1><sg><gen><subst><nom>+е<cop><aor><p2><pl>+ғана<postadv>
менікінсіңдер ғой:мен<prn><pers><p1><sg><gen><subst><nom>+е<cop><aor><p2><pl>+ғой<mod_ass>
менікінсіздер:мен<prn><pers><p1><sg><gen><subst><nom>+е<cop><aor><p2><frm><pl>
менікінсіздер ме:мен<prn><pers><p1><sg><gen><subst><nom>+е<cop><aor><p2><frm><pl>+ма<qst>
менікінсіздер-ақ:мен<prn><pers><p1><sg><gen><subst><nom>+е<cop><aor><p2><frm><pl>+-ақ<postadv>
менікінсіздер мекен:мен<prn><pers><p1><sg><gen><subst><nom>+е<cop><aor><p2><frm><pl>+мекен<qst>
менікінсіздер де:мен<prn><pers><p1><sg><gen><subst><nom>+е<cop><aor><p2><frm><pl>+да<cnjcoo>
менікінсіздер де:мен<prn><pers><p1><sg><gen><subst><nom>+е<cop><aor><p2><frm><pl>+да<postadv>
менікінсіздер ғана:мен<prn><pers><p1><sg><gen><subst><nom>+е<cop><aor><p2><frm><pl>+ғана<postadv>
менікінсіздер ғой:мен<prn><pers><p1><sg><gen><subst><nom>+е<cop><aor><p2><frm><pl>+ғой<mod_ass>
менікінсіз:мен<prn><pers><p1><sg><gen><subst><nom>+е<cop><aor><p2><frm><sg>
менікінсіз бе:мен<prn><pers><p1><sg><gen><subst><nom>+е<cop><aor><p2><frm><sg>+ма<qst>
менікінсіз-ақ:мен<prn><pers><p1><sg><gen><subst><nom>+е<cop><aor><p2><frm><sg>+-ақ<postadv>
менікінсіз бекен:мен<prn><pers><p1><sg><gen><subst><nom>+е<cop><aor><p2><frm><sg>+мекен<qst>
менікінсіз де:мен<prn><pers><p1><sg><gen><subst><nom>+е<cop><aor><p2><frm><sg>+да<cnjcoo>
менікінсіз де:мен<prn><pers><p1><sg><gen><subst><nom>+е<cop><aor><p2><frm><sg>+да<postadv>
менікінсіз ғана:мен<prn><pers><p1><sg><gen><subst><nom>+е<cop><aor><p2><frm><sg>+ғана<postadv>
менікінсіз ғой:мен<prn><pers><p1><sg><gen><subst><nom>+е<cop><aor><p2><frm><sg>+ғой<mod_ass>
менікінсің:мен<prn><pers><p1><sg><gen><subst><nom>+е<cop><aor><p2><sg>
менікінсің бе:мен<prn><pers><p1><sg><gen><subst><nom>+е<cop><aor><p2><sg>+ма<qst>
менікінсің-ақ:мен<prn><pers><p1><sg><gen><subst><nom>+е<cop><aor><p2><sg>+-ақ<postadv>
менікінсің бекен:мен<prn><pers><p1><sg><gen><subst><nom>+е<cop><aor><p2><sg>+мекен<qst>
менікінсің де:мен<prn><pers><p1><sg><gen><subst><nom>+е<cop><aor><p2><sg>+да<cnjcoo>
менікінсің де:мен<prn><pers><p1><sg><gen><subst><nom>+е<cop><aor><p2><sg>+да<postadv>
менікінсің ғана:мен<prn><pers><p1><sg><gen><subst><nom>+е<cop><aor><p2><sg>+ғана<postadv>
менікінсің ғой:мен<prn><pers><p1><sg><gen><subst><nom>+е<cop><aor><p2><sg>+ғой<mod_ass>
менікін бе:мен<prn><pers><p1><sg><gen><subst><nom>+ма<qst>
менікін-ақ:мен<prn><pers><p1><sg><gen><subst><nom>+-ақ<postadv>
маған:мен<prn><pers><p1><sg><dat>
маған ба:мен<prn><pers><p1><sg><dat>+ма<qst>
маған-ақ:мен<prn><pers><p1><sg><dat>+-ақ<postadv>
маған бекен:мен<prn><pers><p1><sg><dat>+мекен<qst>
маған да:мен<prn><pers><p1><sg><dat>+да<cnjcoo>
маған да:мен<prn><pers><p1><sg><dat>+да<postadv>
маған ғана:мен<prn><pers><p1><sg><dat>+ғана<postadv>
маған ғой:мен<prn><pers><p1><sg><dat>+ғой<mod_ass>
мені:мен<prn><pers><p1><sg><acc>
мені ме:мен<prn><pers><p1><sg><acc>+ма<qst>
мені-ақ:мен<prn><pers><p1><sg><acc>+-ақ<postadv>
мені мекен:мен<prn><pers><p1><sg><acc>+мекен<qst>
мені де:мен<prn><pers><p1><sg><acc>+да<cnjcoo>
мені де:мен<prn><pers><p1><sg><acc>+да<postadv>
мені ғана:мен<prn><pers><p1><sg><acc>+ғана<postadv>
мені ғой:мен<prn><pers><p1><sg><acc>+ғой<mod_ass>
менен:мен<prn><pers><p1><sg><abl>
менен бе:мен<prn><pers><p1><sg><abl>+ма<qst>
менен-ақ:мен<prn><pers><p1><sg><abl>+-ақ<postadv>
менен бекен:мен<prn><pers><p1><sg><abl>+мекен<qst>
менен де:мен<prn><pers><p1><sg><abl>+да<cnjcoo>
менен де:мен<prn><pers><p1><sg><abl>+да<postadv>
менен ғана:мен<prn><pers><p1><sg><abl>+ғана<postadv>
менен ғой:мен<prn><pers><p1><sg><abl>+ғой<mod_ass>
менде:мен<prn><pers><p1><sg><loc>
менде де:мен<prn><pers><p1><sg><loc>+да<cnjcoo>
менде де:мен<prn><pers><p1><sg><loc>+да<postadv>
менде ғана:мен<prn><pers><p1><sg><loc>+ғана<postadv>
менде ғой:мен<prn><pers><p1><sg><loc>+ғой<mod_ass>
менімен:мен<prn><pers><p1><sg><ins>
менімен бе:мен<prn><pers><p1><sg><ins>+ма<qst>
менімен-ақ:мен<prn><pers><p1><sg><ins>+-ақ<postadv>
менімен бекен:мен<prn><pers><p1><sg><ins>+мекен<qst>
менімен де:мен<prn><pers><p1><sg><ins>+да<cnjcoo>
менімен де:мен<prn><pers><p1><sg><ins>+да<postadv>
менімен ғана:мен<prn><pers><p1><sg><ins>+ғана<postadv>
менімен ғой:мен<prn><pers><p1><sg><ins>+ғой<mod_ass>
мен:мен<prn><pers><p1><sg><nom>

